【裁判字號】    94,訴,1448
【裁判日期】    950919
【裁判案由】    損害賠償
【裁判全文】
臺灣桃園地方法院民事判決      九十四年度訴字第一四四八號
原      告  曾秀緞
                    號
被      告  甲○○
訴訟代理人  金鑫    律師
上列當事人間請求損害賠償事件，原告就本院九十四年度壢簡字
第一一五六號傷害等刑事案件提起附帶民事訴訟（九十四年度壢
附民字第三０號），經本院刑事庭裁定移送前來，於民國九十五
年九月五日言詞辯論終結，本院判決如下：
    主      文
被告應給付原告新臺幣陸萬元，及自民國九十四年七月十九日起
至清償日止，按週年利率百分之五計算之利息。
原告其餘之訴駁回。
訴訟費用由被告負擔壹拾分之壹，餘由原告負擔。
本判決第一項得假執行。但被告得以新臺幣陸萬元為原告供擔保
後免為假執行。
原告其餘假執行之聲請駁回。
    事實及理由
一、原告主張：被告於民國九十四年四月十日上午六時四十五分
    許，在桃園縣中壢市○○路三十號一樓原告經營之「新屋鄉
    農特產品推廣中心」店門口，因擺設攤位問題與原告發生口
    角爭執，竟基於毀損及傷害之犯意，持竹筍數根朝原告店內
    丟擲，致當時人在店內之原告受有左上臂紅腫之傷害，並造
    成店內之黃水晶球一個碎裂、陳列販售之富貴蕨盆栽三盆壞
    死。而被告因上開行為，經臺灣桃園地方法院檢察署檢察官
    向本院聲請簡易判決處刑結果，本院刑事庭於九十四年八月
    三十日判處拘役五十日確定。又原告因被告上開行為，內心
    緊張不安，致心神不寧而罹患精神官能性憂鬱症，原告被被
    告傷害之惡夢揮之不去，無法平靜，爰依民法第一百八十四
    條第一項前段及同法第一百九十五條第一項規定，請求被告
    賠償原告因診治前該精神官能性憂鬱症所支出之醫藥費新臺
    幣（下同）一千八百三十元及慰撫金一百萬元，合計為一百
    萬一千八百三十元等語。並聲明：（一）被告應給付原告一
    百萬一千八百三十元，及自起訴狀繕本送達之翌日起至清償
    日止，按週年利率百分之五計算之利息。（二）願供擔保請
    准宣告假執行。
二、被告對於刑事判決認定之事實不爭執，惟以：原告因被告上
    開傷害行為所受左上臂紅腫之傷害尚屬輕微，衡諸常情，應
    無使原告併發精神官能性憂鬱症之可能，況精神官能性憂鬱
    症亦非短時間得以形成，病患需長期處於巨大壓力或情緒不
    穩定之情形下始克造成，參照最高法院七十六年台上字第一
    五八號判決意旨，原告所罹患之精神官能性憂鬱症，應與被
    告上開傷害行為間無相當因果關係，從而，原告自不得請求
    為診治前該精神官能性憂鬱症所支出之醫藥費。又被告係以
    擺攤賣菜維生，收入微薄，且須獨立扶養幼子李建忠，斟酌
    被告之身分、資力及加害程度，原告請求之慰撫金，實嫌過
    高等語置辯。並答辯聲明：（一）原告之訴駁回。（二）如
    受不利判決，願供擔保請准宣告免為假執行。
三、兩造不爭執之事實：
（一）被告於九十四年四月十日上午六時四十五分許，在桃園縣
      中壢市○○路三十號一樓原告經營之「新屋鄉農特產品推
      廣中心」店門口，因擺設攤位問題與原告發生口角爭執，
      被告並繼而持竹筍數根朝原告店內丟擲，致當時人在店內
      之原告受有左上臂紅腫之傷害，並造成店內之黃水晶球一
      個碎裂、陳列販售之富貴蕨盆栽三盆壞死。
（二）被告因上開行為，經臺灣桃園地方法院檢察署檢察官向本
      院聲請簡易判決處刑結果，本院刑事庭於九十四年八月三
      十日判處拘役五十日確定。
四、本件原告主張其遭被告傷害，而依侵權行為法律關係請求被
    告給付如聲明所示金額等語，業為被告所否認，並以事實及
    理由欄二所載等語資為抗辯，經查：
（一）本件被告於九十四年四月十日上午六時四十五分許，在桃
      園縣中壢市○○路三十號一樓原告經營之「新屋鄉農特產
      品推廣中心」店門口，因擺設攤位問題與原告發生口角爭
      執，被告並繼而持竹筍數根朝原告店內丟擲，致當時人在
      店內之原告受有左上臂紅腫之傷害，並造成店內之黃水晶
      球一個碎裂、陳列販售之富貴蕨盆栽三盆壞死；被告因上
      開行為，經本院刑事庭於九十四年八月三十日以九十四年
      度壢簡字第一一五六號判處拘役五十日確定等情，業為兩
      造所不爭執，已如前述，是被告不法侵害原告之身體、健
      康，應堪認定。
（二）又按因故意或重大過失不法侵害他人之權利者，負損害賠
      償；另不法侵害他人之身體或健康者，對於被害人因此喪
      失或減少勞動能力或增加生活上之需要時，應負損害賠償
      責任；又不法侵害他人之身體、健康、名譽、自由、信用
      、隱私、貞操，或不法侵害其他人格法益而情節重大者，
      被害人雖非財產上之損害，亦得請求賠償相當之金額；而
      損害賠償，除法律另有規定或契約另有訂定外，應以填補
      債權人所受損害及所失利益為限，民法第一百八十四條第
      一項前段、第一百九十三條第一項、第一百九十五條第一
      項及第二百十六條第一項分別定有明文。本件被告不法侵
      害原告之身體健康，自應就原告所受之損害負擔賠償責任
      。茲就原告分別請求之損害賠償項目及金額，析述如下：
    １醫療費用：
      原告身體雖因上開不法侵害行為，而受有左上臂紅腫之傷
      害，惟原告並未提出任何關於其為治療前揭傷害而支出之
      醫療單據，堪認原告並未因上開傷害而有任何增加生活上
      需要之支出。至原告另主張其因遭逢上開行為而罹有精神
      疾病，其為治療該病症，已支付醫療費用一千八百三十元
      云云，非但為被告所否認，且經本院依職權函請國立臺灣
      大學醫學院附設醫院就原告是否因受有上開不法行為而罹
      有精神疾病結果，該院認：原告現有無罹患精神疾病已屬
      難以判斷，更無可能判斷其與上開不法侵害行為間之因果
      關係等語，此有該院九十五年八月十一日校附醫精字第09
      51470139號函文乙紙可稽，此外，原告復未提出其他足資
      本院審認其確罹患精神疾病及該疾病之罹患與上開不法侵
      害間有因果關係之積極事證，是以，原告關於為治療精神
      疾病醫療費用之主張，要難認與本件不法侵害間有因果關
      係，被告就此部分費用自不負擔給付之責。
    ２精神慰撫金：
      本件系爭事故之發生，緣係兩造因擺設攤位問題而發生口
      角爭執，被告進而持竹筍數根朝原告店內丟擲，致當時人
      在店內之原告受有左上臂紅腫之傷害；又被告於本院審理
      時就傷害過程雖不予爭執，然於本院審理終結時，尚未對
      原告有任何具體彌補原告所受損害之給付。是本院審酌上
      情、原告所受精神上痛苦程度及兩造之財產狀況等一切情
      狀，認本件原告就慰撫金之請求應以六萬元為允當，至其
      逾上開範圍之請求，要難認為有理由。
五、綜上所述，本件被告因不法侵害原告之身體、健康，造成原
    告所受上開之損害，從而，原告依侵權行為法律關係請求被
    告給付如主文第一項所示之金額，及自起訴狀繕本送達翌日
    起即九十五年七月十九日（按起訴狀繕本於九十五年七月八
    日寄存送達於被告住所，依民事訴訟法第一百三十八條第二
    項規定，自當日起經十日生效）起至清償日止，按週年利率
    百分之五計算之利息，於此範圍內之請求為有理由，逾此範
    圍之請求，則無理由，應予駁回。
六、本件原告勝訴部分，兩造均陳明願供擔保請求為假執行及免
    為假執行等語，惟本件命被告給付部分尚未逾五十萬元，本
    院爰依民事訴訟法第三百八十九條第一項第五款規定職權宣
    告為假執行，並就被告聲請部分，酌定相當擔保金額，准許
    被告免為假執行。至原告敗訴部分，其假執行之聲請即失所
    附麗，應予駁回。末以，本件事證已臻明確，兩造其餘攻擊
    防禦方法，核與判決結果無影響，毋庸再予一一論述，附此
    敘明。
據上論結，本件原告之訴為一部有理由，一部無理由，依民事訴
訟法第三百八十五條第一項前段、第七十九條、第三百八十九條
第一項第五款，判決如主文。
中   華   民   國   九十五   年    九    月   十九    日
                         民事第二庭  法  官  石有為
以上正本，係照原本作成。
如對本判決上訴，須於判決送達後二十日內向本院提出上訴狀
                                     書記官  黃棟楠
中   華   民   國   九十五   年    九    月   十九    日


司法院資訊處製作；財團法人民間司法改革基金會備份。
